臺灣板橋地方法院刑事判決　　　　　　　　　　　　九十三年度訴字第一二七九號
　　公　訴　人　臺灣板橋地方法院檢察署檢察官
　　被　　　告　甲○○
右列被告因違反毒品危害防制條例案件，經檢察官提起公訴（九十三年度核退毒偵字
第四五九號），及移送併辦（九十三年度毒偵字第七八一、三二二四號、九十三年度
核退毒偵字第六五０號），因被告於準備程序進行中就被訴事實為有罪之陳述，經告
知簡式審判程序之旨，本院裁定由受命法官獨任進行簡式審判程序，並判決如左：
    主  文
甲○○連續施用第一級毒品，累犯，處有期徒刑捌月。扣案之第一級毒品海洛因壹包
（淨重零點玖陸公克，包裝重零點參捌公克）、第一級毒品海洛因殘渣（殘留於塑膠
袋柒個內，量微無法秤重）沒收銷燬之、注射針筒柒支、摻食吸管貳支、含海洛因殘
渣之塑膠袋參個均沒收。
    事  實
一、甲○○曾於民國九十年間因搶奪案件，經本院以九十年度訴字第一八九八號判決
    處有期徒刑九月確定，於九十二年二月二十八日縮短刑期執行完畢；又因施用毒
    品案件，經觀察、勒戒後，認無繼續施用毒品之傾向，業經臺灣板橋地方法院檢
    察署檢察官於八十八年四月十六日以八十八年度偵字第六０四五號為不起訴處分
    確定在案；嗣又經送觀察、勒戒後，認有繼續施用毒品傾向，經臺灣板橋地方法
    院檢察署聲請送強制戒治，嗣經停止戒治付保護管束，並於八十九年十月五日保
    護管束期滿，而公訴部分並經本院以八十九年度板簡字第六九號判處有期徒刑五
    月確定。詎仍無法戒除毒癮，復於前開強制戒治執行完畢釋放後五年內，明知海
    洛因業經公告列為毒品危害防制條例第二條之第一級毒品，不得非法持有、施用
    ，竟基於施用第一級毒品海洛因之概括犯意，自九十三年一月十五日起至同年四
    月二十四日止，在臺北縣三重市○○○街八十七巷十四號住處，用注射針筒連續
    施用海洛因多次，嗣分別於(一)九十三年一月十五日十六時許，在臺北縣三重市○
    ○○路九十八號前為警查獲，並扣得第一級毒品海洛因一包（淨重零點九六公克
    ，空包裝重零點三八公克）、及其所有供施用毒品所用之注射針筒四支；(二)九十
    三年一月三十日七時十五分許，在臺北縣板橋市○○○路○段二十八號歐香賓館
    三０二室為警查獲，並扣得其所有供施用之毒品第一級毒品海洛因殘渣（殘留於
    塑膠袋三個內，量微無法秤重）、及其供施用毒品所用之注射針筒三支、摻食吸
    管二支；(三)九十三年四月二十四日十九時三十分許，在台北縣土城市○○街四十
    一巷二弄口前為警查獲。
二、案經台北縣政府警察局海山分局報請台灣板橋地方法院檢察署檢察官偵查起訴及
    移送併辦。
    理  由
一、訊據被告甲○○坦承前開犯罪實，而被告於九十三年一月十五日、同年一月三十
    日、及同年四月二十四日為警所採尿液分別送臺灣檢驗科技股份有限公司、台灣
    尖端先進生技醫藥股份有限公司檢驗結果，發現確有嗎啡類之陽性反應，此有臺
    北縣政府警察局海山分局毒品危害防制條例被移送者姓名暨代碼對照表、臺北縣
    政府警察局板橋分局偵辦毒品危害防制條例被移送人姓名及代碼對照表、臺北縣
    政府警察局土城分局查獲違反毒品危害防治條例採集尿液檢體送驗清單、臺灣檢
    驗科技股份有限公司九十三年二月二日、九十三年二月十三日、九十三年五月十
    七日出具之濫用藥物檢驗報告各一紙附卷可稽。次查，該檢驗中心係先以酵素免
    疫分析法（ＥＩＡ）篩驗，其尿液中海洛因代謝物嗎啡、安非他命濃度超出檢測
    範圍，再以氣相層析質普儀分析法（ＧＣ／ＭＳ）確認；其檢驗方法係以「氣相
    層析儀」先將物質氣化後，再經分析管分離，由於各種物質之沸點及對管柱之吸
    附力不同，在經過檢測器（Detector）測定後，表現出不同之滯留時間（Retens
    ion time），以滯留時間來判斷係何種物質；再利用「質普儀」為檢測器，將物
    質撞擊成碎片，記錄其質譜圖。因每個化合物之鍵結能力不同，故不同之物質會
    有其特定之質譜圖，因此在物質之判斷上有如指紋之鑑定，在理論上，扣除人為
    因素，其精確度已接近百分之百，堪認被告前開施用第一級毒品海洛因之自白應
    與事實相符。又被告曾因施用毒品案件，經觀察、勒戒後，認無繼續施用毒品之
    傾向，業經臺灣板橋地方法院檢察署檢察官於八十八年四月十六日以八十八年度
    偵字第六０四五號為不起訴處分確定在案；嗣又經送觀察、勒戒後，認有繼續施
    用毒品傾向，經臺灣板橋地方法院檢察署聲請送強制戒治，嗣經停止戒治付保護
    管束，並於八十九年十月五日保護管束期滿等情，有該等不起訴處分書及臺灣高
    等法院被告全國前案紀錄表在卷可稽，其於強制戒治執行完畢釋放後，五年內再
    犯施用第一級毒品之罪，從而，本案事證巳臻明確，被告犯行洵堪認定，自應依
    法論科。
二、被告行為時，毒品危害防制條例業已修正施行，是本件自應適用現行毒品危害防
    制條例之規定，不生新舊法比較問題。核被告甲○○所為，係犯毒品危害防制條
    例第十條第一項之施用第一級毒品罪。其施用前後持有海洛因之低度行為，應為
    施用海洛因之高度行為所吸收，不另論罪。又其先後多次施用第一級毒品海洛因
    之行為，時間緊接，方法相同，所犯為構成要件相同之罪，顯係基於概括犯意而
    為之，為連續犯，應依刑法第五十六條之規定論以一罪，並加重其刑。末查被告
    曾於九十年間因搶奪案件，經本院以九十年度訴字第一八九八號判決處有期徒刑
    九月確定，於九十二年二月二十八日縮短刑期執行完畢，有卷附臺灣高等法院被
    告全國前案紀錄表一份可按，其受有期徒刑執行完畢後五年以內再犯本案法定刑
    為有期徒刑之罪，為累犯，應依法遞加重其刑。爰審酌被告已有因施用毒品經觀
    察勒戒後，獲不起訴處分之寬典，猶因施用海洛因再犯本罪，顯未衷心悛悔，漠
    視法令之禁制，恣意濫用藥品，甚為可訾，兼衡其施用海洛因所生危害實以自戕
    健康為主，於他人尚無明顯重大危害及其犯後終能供認無隱，態度良好等一切情
    狀，量處如主文所示之刑，以示懲戒。
三、扣案第一級毒品海洛因一包（合計淨重零點九六公克，包裝重零點三八公克）、
    第一級毒品海洛因殘渣（殘留於塑膠袋三個內，量微無法秤重），係第一級毒品
    ，有法務部調查局九十三年三月八日調科壹字第０六０００七九三七號鑑定通知
    書乙紙可參，應依毒品危害防制條例第十八條第一項前段規定宣告沒收銷燬之。
    至於注射針筒七支、摻食吸管二支、含海洛因殘渣之塑膠袋三個，係被告所有供
    施用毒品所用之物，業據被告於本院審理時供述在卷，爰依刑法第三十八條第一
    項第二款之規定宣告沒收。
據上論斷，應依刑事訴訟法第四百五十二條、第二百七十三條之一第一項、第二百九
十九條第一項前段，毒品危害防制條例第十條第一項、第十八條第一項前段、第二十
三條第二項，刑法第十一條前段、第五十六條、第四十七條、第三十八條第一項第二
款，判決如主文。
本案經檢察官孫治平到庭執行職務
中　　　華　　　民　　　國　　九十三　　年　　　八　　　月　　三十一　　日
                              臺灣板橋地方法院刑事第四庭
                                  法  官  吳幸娥
右正本證明與原本無異
如不服本判決應於送達後十日內向本院提出上訴狀
                                  書記官  洪惠玲
中　　　華　　　民　　　國　　九十三　　年　　　八　　　月　　三十一　　日
附錄本案論罪科刑法條全文：
毒品危害防制條例第十條：
施用第一級毒品者，處六月以上五年以下有期徒刑。
施用第二級毒品者，處三年以下有期徒刑。
